【裁判字號】    95,上訴,353
【裁判日期】    950426
【裁判案由】    毒品危害防制條例
【裁判全文】
臺灣高等法院臺中分院刑事判決         95年度上訴字第353號
上  訴  人  臺灣彰化地方法院檢察署檢察官
被      告  甲○○
                    （另案在臺灣台中女子監獄執行）
上列上訴人因被告違反毒品危害防制條例案件，不服臺灣彰化地
方法院94年度訴字第2053號中華民國94年12月30日第一審判決（
起訴案號：臺灣彰化地方法院檢察署94年度毒偵字第4862號），
提起上訴 (移送本院併辦案號：臺灣彰化地方法院檢察署95年度
毒偵字第280號、483號、第725號)，本院判決如下：
    主  文
原判決撤銷。
甲○○連續施用第一級毒品，累犯，處有期徒刑壹年。
    事  實
一、甲○○曾於民國92年間，因違反毒品危害防制條例案件，經
    台灣彰化地方法院以 92年度訴字第532號判處有期徒刑八月
    確定；又於92年間因竊盜案件，經台灣彰化地方法院以92年
    度易字第737號判處有期徒刑四月確定； 上開二案經台灣彰
    化地方法院以 93年度聲字第475號裁定應執行有期徒刑十月
    確定，於93年9月27日縮刑執行完畢。又其曾於 89年間因施
    用毒品案件，經台灣彰化地方法院以 89年度少調字第250號
    裁定送勒戒處所觀察勒戒後，認有繼續施用毒品之傾向，經
    該院以 89年度少調字第250號裁定移送戒治處所施以強制戒
    治，於90年5月17日強制戒治執行完畢；復於 92年間因施用
    毒品案件，經台灣彰化地方法院以 92年度毒聲字第583號裁
    定送戒治處所施予強制戒治，本應於 93年11月3日執行完畢
    ，惟因92年7月9日修正之毒品危害防制條例於93年1月9日施
    行而釋放。詎甲○○仍不知悔改，於上開強制戒治執行完畢
    釋放後五年內，復基於施用第一級毒品海洛因之概括犯意，
    自94年7月25日起至95年1月5日凌晨1時10分許止，在彰化縣
    永靖鄉○○路之不詳廟宇廁所內、彰化縣埔心鄉○○路○段4
    34巷4 號住處，以將第一級毒品海洛因摻水置放於注射針筒
    內予以施打手臂之方式，連續施用第一級毒品海洛因多次。
    嗣於 94年8月22日上午11時30分許，因另案至彰化縣警察局
    員林分局製作筆錄，經其同意採集尿液送往檢驗結果，呈嗎
    啡陽性反應而查獲。又於94年10月20日下午16時30分許，因
    另案遭通緝，而在彰化縣北斗鎮○○路林立明婦產科內為警
    逮捕，經警採集尿液送往檢驗結果，呈嗎啡陽性反應而查獲
    。復於 94年12月4日下午15時許，因其為列管毒品人口而經
    警採集尿液送往檢驗結果，呈嗎啡陽性反應而查獲。再於95
    年1月6日下午18時許，因另案遭通緝，而在彰化縣埔心鄉○
    ○村○○路○段434巷4 號為警逮捕，經警採集尿液送往檢驗
    結果，呈嗎啡陽性反應而查獲。
二、案經彰化縣警察局員林分局報請臺灣彰化地方法院檢察署檢
    察官偵查起訴及移送本院併案審理。
    理  由
一、上揭事實，業據上訴人即被告甲○○於本院審理時坦承不諱
    ，而其於94年8月22日、94年10月20日、94年12月4日、95年
    1月6日，分別為警查獲時所採集之尿液，經送往檢驗結果，
    確均呈嗎啡陽性反應，此有彰化縣警察局員林分局委託檢驗
    尿液代號與真實姓名對照單及彰化縣衛生局煙毒尿液檢驗成
    績書各 3份附卷可稽，是被告之自白確與事實相符，自堪採
    信，其犯行洵堪認定。
二、核被告所為，係犯毒品危害防制條例第10條第1 項之施用第
    一級毒品罪。其為施用而持有第一級毒品之低度行為，已為
    施用毒品之高度行為所吸收，不另論罪。查被告曾於89年間
    因施用毒品案件，經台灣彰化地方法院以89年度少調字第25
    0號裁定送勒戒處所觀察勒戒後， 認有繼續施用毒品之傾向
    ，經該院以 89年度少調字第250號裁定移送戒治處所施以強
    制戒治，於 90年5月17日強制戒治執行完畢；復於92年間因
    施用毒品案件，經台灣彰化地方法院以 92年度毒聲字第583
    號裁定送戒治處所施予強制戒治，本應於 93年11月3日執行
    完畢，惟因92年7月9日修正之毒品危害防制條例於93年1月9
    日施行而釋放，有臺灣彰化地方法院檢察署刑案資料查註紀
    錄表、全國施用毒品案件紀錄表可按，其於上開強制戒治執
    行完畢釋放後五年內，再犯本案之施用第一級毒品罪，自應
    依法論科。查被告多次施用第一級毒品之行為，時間緊接、
    犯罪構成要件相同，顯係基於概括犯意反覆為之，為連續犯
    ，應依刑法第56條之規定以一罪論，並加重其刑。又其曾於
    92年間，因違反毒品危害防制條例案件，經台灣彰化地方法
    院以92年度訴字第532號判處有期徒刑八月確定；又於 92年
    間因竊盜案件，經台灣彰化地方法院以 92年度易字第737號
    判處有期徒刑四月確定；上開二案經台灣彰化地方法院以93
    年度聲字第475號裁定應執行有期徒刑十月確定，於93年9月
    27日縮刑執行完畢，有臺灣彰化地方法院檢察署刑案資料查
    註紀錄表及臺灣高等法院被告前案紀錄表可憑，其於受上開
    有期徒刑執行完畢後，五年以內再犯有期徒刑以上之罪之本
    案，為累犯，自應依刑法第47條之規定遞加重其刑。被告自
    94年7月25日起至95年年1月5日凌晨1時10分許止，施用第一
    級毒品海洛因之多次行為，除 94年8月21日中午12時施用第
    一級毒品海洛因之行為業經起訴外，其餘部分雖未經起訴，
    然此未經起訴部分，與上開已起訴成罪部分，有連續犯之裁
    判上一罪關係，為起訴效力所及，並經檢察官聲請併辦，基
    於審判不可分之原則，本院自得併予審判。原審審理結果，
    認被告事證明確，予以論罪科刑，固非無見。惟原審僅就被
    告自94年7月25日起至94年8月21日中午12時止施用第一級毒
    品海洛予以判決，對於被告上開其餘之犯行未及審酌，自有
    未洽。是檢察官以此為由上訴指摘原判決不當，為有理由，
    自應撤銷改判。爰審酌被告素行不佳，曾因施用毒品強制戒
    治後仍未戒毒再犯本案，又多次為警查獲，惟施用毒品係自
    殘行為，對他人影權益之侵害仍屬有限及其犯後坦承犯行等
    一切情狀，量處如主文第二項所示之刑，以資懲儆。
據上論結，應依刑事訴訟法第369條第1項前段、第364條、第299
條第1項前段，毒品危害防制條例第10條第1項，刑法第11條前段
、第56條、第47條，判決如主文。
本案經檢察官乙○○到庭執行職務。
中    華    民    國    95    年    4     月    26    日
              刑事第八庭  審判長法  官  羅  得  村
                                法  官  劉  榮  服
                                法  官  巫  政  松
上列正本證明與原本無異。
如不服本判決應於收受送達後十日內向本院提出上訴書狀，其未
敘述上訴之理由者並得於提起上訴後十日內向本院補提理由書（
均須按他造當事人之人數附繕本）。
                                書記官  陳  妙  瑋
中    華    民    國    95    年    4     月    27    日
附錄本案論罪科刑法條：
毒品危害防制條例第10條第1項：
施用第一級毒品者，處六月以上五年以下有期徒刑。
                                                      Ｒ


司法院資訊處製作；財團法人民間司法改革基金會備份。
